---
title: "GC da Média e Amplitude"
author: "Ricardo Accioly"
date: ' `r Sys.Date()` '
format:
 html:
    code-link: true
    fig-width: 9
    fig-height: 7
    fig-dpi: 300
knitr:
  opts_chunk: 
    out.width: 90%
    comment: "#>"
execute:
  freeze: auto
---

## Entrada de dados no R

## Carregando dados

```{r}
#| message: false
library(qcc)
library(tidyverse)
data(pistonrings)
```

## Explorando os dados

```{r}
head(pistonrings)
summary(pistonrings)
```

## Manipulando os dados

```{r}
aneisdepistao <- pistonrings %>% 
  rename(diametro = diameter, amostra = sample, fase1 = trial)
aneisdepistao <- as_tibble(aneisdepistao)
```

## Gráfico de Contre da Média e Amplitude

## Regras

Um vetor de valores que especifica as regras usadas para declarar um processo fora de controle. Os valores possíveis são:

1.  Gráficos de um ponto fora dos limites de controle 3-sigma.

2.  Dois dos três pontos consecutivos são plotados além de um limite de 2 sigma.

3.  Quatro dos cinco pontos consecutivos vão além do limite de 1 sigma.

4.  Oito pontos consecutivos plotados em um lado da linha central.

Estas são frequentemente conhecidas como regras da Western Electric.

```{r}

diametro <- qccGroups(data = aneisdepistao, diametro, amostra)

(graf1 <- qcc(diametro[1:25,], type="xbar", rules = 1:4))
plot(graf1)

(graf2 <- qcc(diametro[1:25,], type="R", rules = 1:4))
plot(graf2)


```
