---
title: "Plano Sequencial"
author: "Ricardo Accioly"
date: ' `r Sys.Date()` '
format:
 html:
    code-link: true
    fig-width: 9
    fig-height: 7
    fig-dpi: 300
knitr:
  opts_chunk: 
    out.width: 90%
    comment: "#>"
execute:
  freeze: auto
  warning: false
  message: false
---

## Biblioteca

```{r}
library(tidyverse)
```

## Planos Sequenciais

Neste caso não vamos mais usar o pacote AcceptanceSampling.

Vamos utilizar as equações derivadas por Wald (1947) e pelo Statistical Research Group (1945) para obter o plano sequencial. Seja:

-   p1 é o nível de qualidade do produtor (PQL)

-   p2 é o nível de qualidade do consumidor (CQL)

-   h1 é o coeficiente linear da reta de aceitação

-   h2 é o coeficiente linear da reta de rejeição

-   s é o coeficiente angular

-   n0 é o número de amostras antes da possibilidade de aceitação

-   n1 é o número de amostras antes da possibilidade de rejeição

-   np1 é o TMA em p1

-   ns é o TMA na proporção defeituosa igual a s

-   np2 é o TMA em p2

## Definições

```{r}
p1 <- 0.02
p2 <- 0.07
alfa <- 0.05
beta <- 0.10
```

## Plano Sequencial

```{r}
# Coeficientes da reta de aceitação
h1 <- log((1-alfa)/beta) / (log(p2/p1)+ log((1-p1)/(1-p2)))
h2 <- log((1-beta)/alfa) / (log(p2/p1)+ log((1-p1)/(1-p2)))
s <- log((1-p1)/(1-p2))/ (log(p2/p1)+ log((1-p1)/(1-p2)))
cat("Valor de h1:", h1, "\n")
cat("Valor de h2:", h2, "\n")
cat("Valor de s:", s, "\n")
```

## Grafico do Plano Sequencial

```{r}
k <- seq(1, 100, by = 1) # amostras de tamnaho 1 n=1 sequenciais
# Y1 = sk - h1 e Y2 = sk + h2
# Reta de Aceitação
Y1 <- s * k - h1
# Reta de Rejeição
Y2 <- s * k + h2
# Plotando o gráfico
ggplot(data = data.frame(k, Y1, Y2), aes(x = k)) +
  geom_line(aes(y = Y1), color = "blue", linewidth = 1) +
  geom_line(aes(y = Y2), color = "red", linewidth = 1) +
  geom_hline(yintercept = 0, linetype = "dashed", color = "black") +
  labs(title = "Plano Sequencial",
       x = "Amostras (k)",
       y = "Número de Não Conformes)") +
  theme_minimal() +
  scale_x_continuous(breaks=seq(0, 100, by=5))
  
```

## Tabela de Resultados

```{r}
library(gt)
results <- data.frame(
  Amostras = k,
  Y1 = Y1,
  Y2 = Y2
)
gt::gt(results) |>
  gt::tab_header(
    title = "Resultados do Plano Sequencial"
  ) |>
  gt::fmt_number(
    columns = c(Amostras, Y1, Y2),
    decimals = 2
  ) |>
  gt::cols_label(
    Amostras = "Amostras (k)",
    Y1 = "Y1 (Aceitação)",
    Y2 = "Y2 (Rejeição)"
  )
```

## Número de amostras

-   antes da possibilidade de aceitação

-   possibilitando a rejeição

```{r}
# Número de amostras antes da possibilidade de aceitação e rejeição
acha_zero <- function(x) {
  return(s * x - h1)
}
resultado <- uniroot(acha_zero, lower = -5, upper = 200) 
n0 <- ceiling(resultado$root)
n1 <- ceiling(Y2[1])
cat("Valor de n0:", n0, "\n")
cat("Valor de n1:", n1, "\n")
```

## Equações para o Tamanho Médio de Amostra

```{r}
# Tamanho médio de amostra
valor_p <- function(x) {
  (1 - ((1 - p2) / (1 - p1))^x) / ((p2 / p1)^x - ((1 - p2) / (1 - p1))^x)
}
Pa <- function(x) {
  (((1-beta)/alfa)^x - 1)/(((1-beta)/alfa)^x - (beta/(1-alfa))^x)
}
tma <- function(pa) {
  ((pa*log(beta/(1-alfa))) + (1-pa)*log((1-beta)/alfa)) / (p*log(p2/p1) + (1-p)*log((1-p2)/(1-p1)))
}
Pa_diff <- function(x) {
  Pa(x) - Pa_alvo
}
```

## Tamanho Médio de Amostra para o Plano Sequencial

## TMA na probabilidade de aceitação de 0,95 (1-alfa)

```{r}
# Definindo a probabilidade alvo de aceitação
Pa_alvo <- 0.95  # Defina a probabilidade alvo de aceitação
# Usando uniroot para encontrar x tal que Pa(x) = Pa_alvo
resultado <- uniroot(Pa_diff, lower = -5, upper = 20)  # ajuste os limites conforme necessário

cat("Valor de x encontrado:", resultado$root, "\n")
cat("Verificação: Pa(x) =", Pa(resultado$root), "\n")

# Valor de Fração não conforme
p <- valor_p(resultado$root)

# Tamanho médio de amostra
round(tma(0.95),digits = 0)
```

## TMA na probabilidade de aceitação de 0,10 (beta)

```{r}
# Definindo a probabilidade alvo de aceitação
Pa_alvo <- 0.10  # Defina a probabilidade alvo de aceitação
# Usando uniroot para encontrar x tal que Pa(x) = Pa_alvo
resultado <- uniroot(Pa_diff, lower = -5, upper = 20)  # ajuste os limites conforme necessário

cat("Valor de x encontrado:", resultado$root, "\n")
cat("Verificação: Pa(x) =", Pa(resultado$root), "\n")

# Valor de Fração não conforme
p <- valor_p(resultado$root)

# Tamanho médio de amostra
round(tma(0.10),digits = 0)
```

## TMA na fração não conforme p=0

```{r}
# TMA quando p=0
round(h1/s,digits = 0)
```

## TMA na fração não conforme p=1

```{r}
# TMA quando p=0
round(h2/(1-s),digits = 0)
```

## TMA na fração não conforme s

```{r}
# Valor de s
cat("Valor de s:", s, "\n")
# prob de Aceitaçaõ
p_s <- h2/(h1+h2)
cat("Prob de aceitação de s:", p_s, "\n")
# TMA quando p=s
round(h1*h2/(s*(1-s)),digits = 0)
```
